Inventaris van het archief van prof. mr. B.D.H. Tellegen [levensjaren 1823-1885], (1797) 1838-1885 (1891); A.O.M. Tellegen, 1881-1939
Nationaal Archief, Den Haag
Collectie 192 Tellegen
Tellegen, B.D.H.
1797-1939
merendeel 1838-1939
C22286
1.10 meter; 183 inventarisnummers.
Normale geschreven en gedrukte stukken, geen bijzondere handschriften.
Nationaal Archief, Den Haag
mr. Bernardus Dominicus Hubertus Tellegen (1823-1885)
Mr. Bernardus Dominicus Hubertus Tellegen (1823-1885) was o.a. advocaat en hoogleraar te Groningen in het staats- en volkenrecht, de staatshuishoudkunde en de statistieken. In de loop der jaren verschenen veel artikelen, brochures en enkele boeken van zijn hand. Ook was hij lid van Provinciale Staten van Groningen en lid van de staatscommissie tot herziening der Grondwet. Het archief bevat correspondentie, stukken betreffende zijn diverse functies en stukken afkomstig van overige familieleden.
Archiefvorming
Geschiedenis van de archiefvormer
Bernardus Dominicus Hubertus Tellegen werd op 26 augustus 1823 te Groningen geboren als zoon van dr. Antonius Otto Hermannus Tellegen en Vrouwe Cornelia Johanna Cremers.
De vader had te Groningen, waar hij zich na zijn studie gevestigd had, een zeer uitgebreide geneeskundige praktijk en stond bij zijn medeburgers in hoog aanzien.
Bernardus was nauwelijks zeven jaar toen zijn vader stierf. Vóór de akademische studies genoot hij zijn opleiding aan de toenmalige Latijnse school te Groningen. Hij had grote belangstelling voor klassieke werken en zijn geliefkoosde schrijvers waren Goethe en Shakespeare. Bij het verlaten van de Latijnse school hield hij een oratie over Tiberius Gracchus en zijn liefde voor de klassieken bleek wel daaruit, dat hij alvorens de rechtenstudie aan te vangen aan de Hogeschool te Groningen, eerst het kandidaatsexamen in de letteren behaalde.
Op de Hogeschool deed hij zich kennen als een ijverig student die naast zijn studie ook veel deed in de studentenvereniging. Nadat hij het doctoraal examen in de rechten had afgelegd, viel hem het voorrecht te beurt om nog een jaar aan een andere akademie te kunnen doorbrengen. Op advies van zijn leermeester Star Numan koos hij Utrecht en daar verrijkte hij, in het akademiejaar 1846-1847, zijn kennis met hetgeen hij door een trouw bezoek aan de colleges van Ackersdijck, Holtius, Opzoomer en Vreede te horen en te verwerken kreeg. Tegelijkertijd hield hij zich bezig met de samenstelling van zijn proefschrift en op 26 juni 1847 verwierf hij met de hoogste lof de doctorale graad in de rechten aan de universiteit van Groningen. Zijn DISPUTATIO JURIS GENTIUM INAUGURALIS DE JURE IN MARE IMPRIMIS PROXIMUM werd ook in het buitenland gewaardeerd.
In 1847 vestigde hij zich als advocaat te Groningen en oefende als zodanig van 1847 tot 1856, en van 1856 tot aan zijn benoeming tot hoogleraar, als procureur, de rechtspraktijk met uitnemend gevolg uit. De advocaat die hij als procureur bijstond, kon niet alleen zeker zijn van de nauwkeurige inachtneming der vormen van rechtspleging, maar had ook menigmaal aan zijn vertrouwdheid met rechtsbronnen en literatuur belangrijke elementen en argumenten voor de zaak zelf te danken.
In 1852 werd hij tot Secretaris van de Kamer van Koophandel en Fabrieken van Groningen benoemd. Bij de voorlichting, die hij uit hoofde van zijn kennis van wetgeving, volkshuishoudkunde en financiën kon verstrekken, werd hij door die betrekking beter in staat gesteld om de op dat gebied heersende meningen of wettelijke bepalingen van het handelsverkeer te toetsen.
Op 4 juni 1855 trad hij in het huwelijk met jonkvrouwe Johanna Sippina Balduina Adriana baronesse van Ittersum. Uit dit huwelijk werden drie zoons en twee dochters geboren.
Als opvolger van Otto van Rees werd hij op 20 december 1860 benoemd tot hoogleraar te Groningen. Hij gaf colleges in het staats- en volkenrecht, de staatshuishoudkunde en de statistiek (na 1877 in het staats-, administratief en volkenrecht). In zijn inwijdingsrede wees hij op het verband dat er bestaat tussen beide wetenschappen. In de loop der jaren verschenen veel artikelen, brochures en enkele boeken van zijn hand, waarvan in het bijzonder genoemd mag worden: "Beginselen der Volkshuishoudkunde" dat in 1853 het licht zag.
Bij Koninklijk Besluit van 10 september 1877, no. 1, werd hij benoemd tot hoogleraar te Leiden, maar zijn gehechtheid aan Groningen en de Hogeschool aldaar deed hem de Koning verzoeken deze benoeming ongedaan te maken, wat enige weken later ook geschiedde.
De rede welke door hem werd uitgesproken bij de overdracht van het rectoraat in oktober 1870 handelde over Duitsland en Nederland. Hij gaf een beschouwing over het gevaar dat voor Nederland steeds groter werd na de overwinning van Duitsland op Frankrijk.
Een andere gelegenheid om in nog ruimere kring praktisch werkzaam te zijn vond hij in zijn benoeming tot lid der Provinciale Staten van Groningen in 1862. Nadat hij eenmaal zitting in de Provinciale Staten had gekregen, werd hij geregeld herkozen tot hij zich in 1880 om gezondheidsredenen niet herkiesbaar stelde. Hij bevorderde het zelfbestuur van de provincie, gemeente en waterschap, de controle van het financieel beleid van de Gedeputeerde Staten en de verbetering van de administratieve rechtspraak.
Zijn politieke vrienden zagen in hem de aangewezen leider der Liberale partij in Groningen, doch het lidmaatschap van de Tweede Kamer meende hij evenmin te mogen aanvaarden als een ministeriële portefeuille, die hem meer dan eens werd aangeboden.
Ten slotte werd hem in 1883 het lidmaatschap van de staatscommissie tot herziening der Grondwet opgedragen. De gelegenheid om aan de verbetering van de staatsinstellingen te mogen werken, welke het lidmaatschap der commissie hem aanbood, mocht hij allerminst laten voorbijgaan.
Mr. Tellegen heeft nooit een sterke gezondheid gehad en nadat hij in 1875 door een ernstige ziekte werd getroffen, moest hij zich aan verschillende bemoeiingen onttrekken. Zijn colleges werden gedurende zijn ziekte door de bereidwilligheid van zijn ambtgenoten Cort van der Linden, Drucker en Domela Nieuwenhuis waargenomen.
Op 10 februari 1885 stierf mr. Tellegen.
Geschiedenis van het archiefbeheer
De papieren van mr. Tellegen werden door bemiddeling van mevrouw C. Tellegen-Kingma te Middelburg op 21 maart 1968 aan het Algemeen Rijksarchief in bewaring gegeven.
Inbewaringgeving van een particulier archief, niet in eigendom verkregen
Inhoud en structuur van het archief
2.21
Inhoud
Aan de collectie zijn enige stukken toegevoegd van Anton Otto Hermannus Tellegen, zoon van mr. Tellegen.
Aanwijzingen voor de gebruiker
Openbaarheidsbeperkingen
Volledig openbaar.
Materiële beperkingen
Aanvraaginstructie
Openbare archiefstukken kunnen online worden aangevraagd en gereserveerd. U kunt dit ook via de terminals in de studiezaal van het Nationaal Archief doen. Om te kunnen reserveren dient u de volgende stappen te volgen:
U maakt een profiel aan op www.gahetna.nl, en logt vervolgens in
Via de archiefinventaris (alleen de beschrijvingen met rode nummers) selecteert u het gewenste archiefstuk door op de knop 'Reserveren' te klikken
In het volgende scherm geeft u aan op welke dag u het archiefstuk wilt inzien
Indien u zich bevindt in de studiezaal en een tafelnummer heeft ontvangen kunt u dit nummer vermelden. Als u geen tafelnummer heeft kunt u tafelnummer 777 laten staan
Vervolgens bevestigt u uw reservering door deze te versturen.
Verwant materiaal
Beschikbaarheid van kopieën
Beschrijving van de series en archiefbestanddelen
- Papieren van B.D.H. Tellegen, I.
  - Stukken betreffende zijn loopbaan, A.
    - Rechterlijke functies, 1.
      - Uittreksel uit het register der akten van beëdiging van her Provinciaal Gerechtshof te Groningen betreffende zijn eedsafleggingen als advocaat. Afschriften, 23 november 1847, 26 maart 1861; 1; 2 stukken
      - Uittreksel uit het register van besluiten van de sub-commissie der Maatschappij van Weldadigheid te Groningen inzake zijn benoeming tot lid van deze sub-commissie., 8 december 1851; 2; 1 stuk
      - Uittreksel uit het register der resoluties van de gemeenteraad van Groningen inzake zijn benoeming tot lid van de administratie van de Algemene Onderstand van de stad Groningen., 17 en 28 december 1851; 3; 2 stukken
      - Uittreksels uit het register der resoluties van de Minister van Financiën betreffende zijn waarneming als Rijksadvocaat te Groningen., 7 augustus 1852 en 26 augustus 1853; 4; 2 stukken
      - Uittreksel uit het register van beraadslagingen en beschikkingen van de vergaderingen van het Provinciaal Gerechtshof te Groningen betreffende zijn benoeming tot lid van de Raad van Toezicht en Discipline der advocaten. Afschriften, 23 februari 1854 en 19 juni 1866; 5; 2 stukken
      - Koninklijke Besluiten van 24 juni 1855, nr. 72, 7 april 1860, nr. 71, en 10 augustus 1862, nr. 25, houdende zijn benoeming en ontslag als plaatsvervangend kantonrechter te Groningen., 1855-1862; 6; 3 stukken
      - Verzoekschrift om in aanmerking te mogen komen voor de benoeming tot Procureur bij de Arrondissementsrechtbank te Groningen, 24 juli 1856; 7; 1 stuk
      - Koninklijke Besluiten van 12 oktober 1856, nr. 99, en 2 december 1860, nr. 76, houdende zijn benoeming en ontslag als Procureur bij het Provinciaal Gerechtshof en de Arrondissementsrechtbank te Groningen. Afschriften., 1856 en 1860; 8; 2 stukken
      - "Kan A. die vóór de vereeniging der Noordelijke en Zuidelijke provincien des Rijks in laatstgemelde geboren is, en gedurende de vereeniging zijne woonplaats van Brussel naar Amsterdam verplaatst heeft, nog na de scheiding als Nederlander beschouwd worden?". Overdruk uit: Opmerkingen en Mededeelingen betreffende het Nederlandsch Regt., 1850; 9; 1 katern
      - "Moet men om uit de hoedanigheid van natuurlijk kind van eenen bepaalde vader of van eene bepaalde moeder regten te verkrijgen, noodzakelijk reeds vóór het ontstaan van dat regt erkend zijn?". Overdruk uit: Opmerkingen en Meededelingen betreffende het Nederlandsch Regt., 1850; 10; 1 katern
    - Secretaris van de Kamer van Koophandel., 2.
      - Koninklijk Besluit van 16 februari 1862, nr. 7, houdende toestemming om behalve hoogleraar te Groningen ook Secretaris van de Kamer van Koophandel te zijn. Met toelichting van mr. Tellegen., 1862 en 1882; 11; 2 stukken
      - Arbitrale uitspraken in handelszaken te Groningen. Gedrukt., 1865-1867; 12; 4 deeltjes
        Mr. Tellegen was scheidsman.
      - Nota van mr. Tellegen over de patentbelasting. Overdruk uit de Provinciale Groninger Courant., 7 april 1871; 13; 1 stuk
      - "Is eene exceptioneele regtsmagt in handelszaken wenschelijk?" Gedrukt., 1872; 14; 1 katern
      - "De wenschelijkheid eener exceptioneele regtsmagt in handelszaken". Praeadvies van mr. Tellegen met discussie daarover opgenomen in: "Handelingen der Nederlandsche Juristen-Vereeniging"., 1872; 15; 2 delen
      - Verslag van de Kamer van Koophandel en Fabrieken van Groningen. Gedrukt., 1876; 16; 1 deeltje
      - Brieven ontvangen bij zijn 25-jarig jubileum als Secretaris van de Kamer van Koophandel., 1877; 17; 2 stukken
    - Hoogleraarschap te Groningen en Leiden., 3.
      - Koninklijk Besluit van 10 november 1860, nr. 79, houdende zijn benoeming tot hoogleraar aan de Hogeschool te Groningen. Afschrift., 18; 1 stuk
      - Correspondentie betreffende zijn benoeming tot hoogleraar te Groningen., 1860-1861; 19; 3 stukken
      - Correspondentie met curatoren van de Hogeschool te Groningen over de verdeling der leervakken., 1860-1861; 20; 1 omslag
      - Inwijdingsrede over de volkshuishoudkunde en de rechtswetenschap uitgesproken door mr. Tellegen bij de aanvaarding van zijn ambt als hoogleraar te Groningen. Met uitnodiging tot bijwoning. Gedrukt., 20 december 1860 en 1861; 21; 2 stukken
      - Brieven ontvangen bij zijn benoeming tot hoogleraar te Groningen, 1860-1861; 22; 1 omslag
      - "Statistiek der Hoogescholen van 1818-1862". Overdruk uit het Staatkundig en staathuishoudkundig jaarboekje. Met brief met aantekeningen van J.H.A. Kuyper., 1865; 23; 1 katern
      - Bewijs van lidmaatschap van het Historisch Genootschap te Utrecht., 18 februari 1861; 24; 1 stuk
      - Uittreksel uit het register der resoluties van de raad van de gemeente Groningen betreffende zijn benoeming tot curator van het stedelijk gymnasium. Afschrift., 1863; 25; 1 stuk
      - Bewijs van lidmaatschap van de Maatschappij der Nederlandsche Letterkunde te Leiden., 15 augustus 1865; 26; 1 charter
      - Koninklijke Besluiten van l6 december 1868, nr. 1, 20 december 1 874, nr. 34, en 20 oktober 1877, nr. 4, houdende zijn benoeming en ontslag als plaatsvervangend lid van de geneeskundige raad voor Friesland en Groningen. Afschriften., 1868 t/m 1877; 27; 3 stukken,
      - Brief houdende zijn benoeming tot lid van de Koninklijke Akademie van Wetenschappen te Amsterdam., 13 mei 1869; 28; 1 stuk
      - Brief houdende zijn benoeming tot honorair lid van de Vereeniging van Leeraren in de Staatswetenschappen., 2 september 1869; 29; 1 stuk
      - Bewijs van erelidmaatschap van de Hannoversche Landwirthschaft-Gesellschaft te Celle., 21 november 1871; 30; 1 stuk
      - Koninklijk Besluit van 18 maart 1870, nr. 13, houdende zijn benoeming tot lid van de commissie tot het afnemen van het examen van hen, die voor de betrekking van commies van Staat in aanmerking wensen te komen. Afschrift., 31; 1 stuk
      - Koninklijk Besluit van 21 juni 1869, nr. 13, houdende zijn benoeming tot Rector Magnificus van de Hogeschool te Groningen voor het akademiejaar 1869-1870. Afschrift., 32; 1 stuk
      - "Duitschland en Nederland", rede uitgesproken ter gelegenheid van de overdracht van het rectoraat der Hogeschool te Groningen. Met uitgave in brochurevorm. Gedrukt., 1870; 33; 3 stukken
      - Brieven en besprekingen naar aanleiding van de rede "Duitschland en Nederland"., 1870; 34; 1 omslag
      - Briefwisseling betreffende zijn hoogleraarschap te Leiden en eventueel te Utrecht., 1864-1877; 35; 1 omslag
      - Stellingen verdedigd op een debatingclub van juridische studenten., 1870-1872; 36; 1 omslag
      - Briefwisseling met de curatoren der Hogeschool in Groningen in verband met zijn ziekte., 1876; 37; 2 stukken
      - Koninklijk Besluit van 26 september 1877, nr. 134, houdende zijn ontslag als hoogleraar aan de Rijksuniversiteit te Leiden en zijn benoeming als zodanig aan de Rijksuniversiteit te Groningen. Afschrift., 38; 1 stuk
      - Koninklijk Besluit van 30 januari 1878, nr. 17, houdende vrijstelling van een bedrag voor pensioengelden. Afschrift., 39; 1 stuk
      - Brief betreffende de waarneming der colleges van Prof. W. Modderman door mr. Tellegen., 9 oktober 1880; 40; 1 stuk
      - Briefwisseling betreffende sollicitanten naar rechterlijke betrekkingen., 1865-1884; 41; 1 omslag
      - Briefwisseling betreffende de opvatting over "mannelijke nakomelingen"., 1879-1882; 42; 1 omslag
      - Brochures, overdrukken van artikelen en krantenknipsels inzake de rechtzaak tussen jhr G. Alberda van Menkema en de Hervormde Gemeente te Usquert over het collatierecht. Gedrukt en geschreven., 1882; 43; 1 omslag
      - "Collatie-regt van de Hervormde Gemeente te Bedum". (Procedure van P. Swaagman en vrouw tegen de kerkvoogden van de gemeente). Gedrukt., 1883; 44; 1 katern
      - Aantekeningen over juridische onderwerpen., Z.j; 45; 1 omslag
    - Politieke activiteiten., 4.
      - Lid van de Provinciale Staten van Groningen., a.
        - Uittreksel uit het register der resoluties van de Staten der Provincie Groningen houdende zijn benoeming tot lid der Provinciale Staten., 7 juni 1869; 46; 1 stuk
        - "Verliest een lid der Gedeputeerde Staten, wiens tijd van zitting nog niet is verstreken, die betrekking, wanneer hij als lid der Provinciale Staten moet aftreden, doch herkozen is?". Overdruk uit de Nieuwe Bijdragen voor Regtsgeleerdheid en Wetgeving., 1862; 47; 1 katern
        - Rapport van de Commissie over de voordracht van Gedeputeerde Staten van Groningen d.d. 28 april 1865 nr. 51, als begeleiding van de rekening en verantwoording wegens de enkel provinciale- en huishoudelijke inkomsten en uitgaven van de provincie Groningen over 1863. Gedrukt., 48; 1 katern
        - Rapport der Commissie uit de Staten gekozen ingevolge besluit van 14 november 1867, nr. 14. Gedrukt., 1868; 49; 1 deel
          Mr. Tellegen was rapporteur van deze commissie. De commissie was opgedragen een plan te ontwerpen tot het vinden van middelen tot dekking van de jaarlijkse uitgaven.
        - Artikelen uit de Nieuwe Groninger Courant betreffende de voordracht van de Gedeputeerde Staten van Groningen omtrent het verlenen van subsidie voor het aanleggen van kunstwegen., 1869; 50; 2 stukken
      - Lid van de commissie tot herziening der Grondwet., b.
        - Missive van de Minister van Binnenlandse Zaken, d.d. 15 mei 1883, nr. 2121, afdeling B.B., ter begeleiding van het K.B. van 11 mei 1883, nr. 1, waarbij een commissie tot herziening der grondwet werd ingesteld. Met bijlage., 51; 3 stukken
        - Stukken betreffende de Grondwetten van 1814 en 1815., 52-56
          - Notulen van de vergaderingen der commissie tot de samenstelling der constitutionele wetten voor de Verenigde Nederlanden, benoemd bij besluit van Zijne Koninklijke Hoogheid van 21 december 1813, nr. 1. 27 december 1813-2 maart 1814. Afschriften, met aantekeningen van mr. Tellegen, z.j, 52; 1 omslag
          - Aantekeningen van het behandelde in de vergaderingen van de commissie tot de samenstelling der constitutionele wetten van 1814. Met aantekeningen van mr. Tellegen, z.j, 53; 1 omslag
          - Aantekeningen van mr. Tellegen over de bevindingen van de leden der commissie tot samenstelling der constitutionele wetten van 1814 en 1815. Z.j, 54; 1 pak
          - Nederlandsche Staatscourant van 8 maart 1814 met lijst van personen die mochten stemmen over de ontworpen grondwet. Met bijvoegsel. 1814, 55; 2 stukken
          - Uitnodiging en programma voor de Heer W. van Swinderen om te mogen stemmen over de ontworpen grondwet. Maart 1814, 56; 2 stukken
        - Memorie over de grondwet van I.D. Meyer gezonden aan Baron Roëll. Afschrift., 1830; 57; 1 stuk
        - Adviezen en beschouwingen over de vraag van herziening van artikel 56 der grondwet door mr. P. van Bemmelen, prof. J.T. Buys, mr. G. van Oosterwijk, prof. B.D.H. Tellegen en prof. G.W. Vreede., 1872; 58; 1 deel
        - "Advies betrekkelijk eenige hoofdbeginselen van het voorstel der Staats-Commissie tot herziening der Grondwet"., 1884; 59; 1 stuk
        - "Het voorspel van de herziening der grondwet van 1848". Overdruk uit De Gids., 1883; 60; 1 deeltje
        - "Welke bepalingen omtrent de justitie zijn in de Grondwet onmisbaar?" Praeadviezen van B.D.H. Tellegen en mr. J. Heemskerk Azn. opgenomen in Handelingen der Nederlandsche Juristen Vereeniging. Met overdrukken., 1883; 61; 5 deeltjes
        - Reglement- voor orde en notulen van de vergaderingen der commissie voor grondwetsherziening. Afschriften., 26 mei 1883-11 januari 1884; 62; 1 pak
        - Verslagen van de sub-commissies van de commissie voor de grondwetsherziening, met toelichtingen. Met aantekeningen van mr. Tellegen. Afschriften., 1883; 63; 1 pak
        - Concept-rapport aan de Koning met ontwerp van de grondwetswijziging. Met bijlagen en aantekeningen van mr. Tellegen., 1884; 64; 1 omslag
      - Overige bemoeiingen., c.
        - Briefwisseling betreffende zijn eventuele benoeming tot lid van de Tweede Kamer., 1862-1869; 65; 1 omslag
        - Briefwisseling over de benoeming van mr. S. van Houten tot lid der Tweede Kamer., 1866-1874; 66; 1 omslag
        - Krantenartikelen betreffende ministeriële crises., 1866-1867; 67; 1 omslag
        - Briefwisseling en krantenartikelen betreffende de motie Keuchenius., 1866; 68; 1 omslag
        - Briefwisseling, aantekeningen, krantenknipsels en notulen van de vergaderingen van de Tweede Kamer betreffende de kabinetscrises., November 1867-januari 1868; 69; 1 omslag
        - Prospectus voor de uitgave van het Dagblad van Nederland., December 1866; 70; 1 stuk
        - Krantenknipsel inzake een eventuele benoeming van mr. Tellegen tot Minister., 5 juli 1872; 71; 1 stuk
        - Beschouwing over het Ministerie Van Lynden van Sandenburg. Provinciale Groninger Courant van 8 augustus 1881., 72; 1 stuk
  - Stukken van persoonlijke aard, B.
    - Aantekeningen uit zijn gymnasiumtijd., Z.j. (± 1839); 73; 1 omslag
    - Tekst van een voordracht over Sempronius Gracchus gehouden bij het verlaten van het gymnasium., Z.j. (1840); 74; 1 katern
    - Bewijzen van inschrijving aan de Hogescholen van Groningen en Utrecht., 1841-1846; 75; 2 stukken
    - "Panatheneum" door G.W. van der Feltz Jr. en W. Fockens Meyer. Met 2 bijdragen van Tellegen. Groningen, 1842; 76; 1 deel
    - Brief van S. Baart de la Faille, houdende Tellegens benoeming tot senator van de vereniging "Vindicat atque polit". Bijlage: lint met zegel van de vereniging., 11 december 1843; 77; 1 omslag
    - Oproep voor een inzameling voor een arme Hongaarse student, opgesteld door Tellegen., Z.j; 78; 1 stuk
    - "Disputatio juris gentium inauguralis, de jure in mare imprimis proximum", Proefschrift ter verkrijging van de graad van doctor in de rechten aan de Hogeschool van Groningen door Bernardus Dominicus Hubertus Tellegen. Gedrukt., 27 juni 1847; 79; 1 deel
    - Diploma's van het gymnasium, bewijzen van afgelegde kandidaatsexamens en promotiebul in de faculteit der rechten te Groningen., 1840-1847; 80; 4 stukken
    - Stukken betreffende zijn dienstneming bij de dienstdoende schutterij te Groningen., 1848-1854; 81; 4 stukken
    - Brieven van en aan zijn vrouw., 1854-1884; 82; 1 omslag
    - Felicitaties ontvangen bij zijn zilveren huwelijksfeest., 4 juni 1880; 83; 1 omslag
    - Rekeningen van zijn verblijven in het buitenland., 1838-1874; 84; 1 omslag
    - Aantekeningen over mr. Tellegen., Z.j. (1871); 85; 1 omslag
    - Brieven ontvangen na het overlijden van mr. Tellegen op 10 februari 1885., 86; 1 omslag
    - Teksten van toespraken en artikelen ter nagedachtenis aan mr. Tellegen., 1885-1891; 87; 1 omslag
    - Brief van P.W. Tellegen ontvangen door R.J. Tellegen., Z.d. (1833); 88; 1 stuk
      P.W. en R.J. Tellegen waren broers van mr. B.D.H. Tellegen.
  - Publikaties en briefwisseling, C.
    - Publikaties., 1.
      - "Enige punten uit het ontwerp van een Wetboek van Strafregt voor het koninkrijk der Nederlanden, beschouwd in verband met strafregt en strafwetgeving". Gedrukt. Utrecht., 1847; 89; 1 deeltje
      - "De banken van leening in Nederland". Met bijlage. Artikel in het Tijdschrift voor staatshuishoudkunde en statistiek, 4e deel, 4e stuk., 1848; 90; 1 stuk
      - Boekbespreking van L. van Vliet: "De Hooge Raad der Nederlanden". Overdruk uit Politieke Bijdragen tot de geschiedenis des vaderlands., 15 april 1848; 91; 1 stuk
      - "Armoede en omwentelingen". Overdruk uit Groninger Courent., 10 maart 1848; 92; 1 stuk
      - Boekbespreking van dr.W.R. van Hoëvell: "De Emancipatie der slaven in Neerlands Indië", in Gruno, algemeen wetenschappelijk tijdschrift., 1849; 93; 1 deel
        Mr. Tellegen was redakteur van dit tijdschrift.
      - "Geeft artikel 313, no. 8, Wetboek van Koophandel, alleen aan den scheepsbouwmeester of ook aan leveranciers ter zake van voor het in aanbouw zijnde schip geleverde bouwstoffen, en aan werkbazen of werklieden wegens daaraan verrichte werkzaamheden een voorrecht op de opbrengsten van het schip?". Overdruk uit: Opmerkingen en Mededeelingen betreffende het Nederlandsch Regt., 1850; 94; 1 katern
      - "Zede- en staatkundige toespraken van dr. W.E. Channing". Deel 1 en 2. Vertaald door mr. Tellegen. Groningen., 1850-1851; 95; 2 delen
      - "De mest-inrichting van de stad Groningen". Met overdruk van een artikel over dit onderwerp in de Groninger Courant. Gedrukt., 1851; 96; 1 deeltje en 1 stuk